臺灣高等法院刑事判決　　　　　　　　　　　　　　九十年度上訴字第三六六四號
　　上　訴　人
　　即　被　告　辛○○
　　選任辯護人　翁方彬
　　上　訴　人
　　即　被　告　庚○○
　　選任辯護人　洪大明
　　　　　　　　王文君
　　　　　　　　黃莉玲
　　上　訴　人
　　即　被　告　己○○
　　　　　　　　戊○○
　　　　　　　　甲○○
　　　　　　　　丑○○
右列上訴人等因違反組織犯罪防制條例等案件，不服臺灣新竹地方法院九十年度訴字
第一三二號，中華民國九十年十月十七日第一審判決 (起訴案號：臺灣新竹地方法院
檢察署八十九年度偵字第九五一○號、第六七四七號），提起上訴，本院判決如左：
    主  文
原判決關於辛○○、庚○○、甲○○部分撤銷。
辛○○主持犯罪組織，而吸收未滿十八歲之人加入犯罪組織，累犯，處有期徒刑捌年
陸月，併科罰金新台幣壹佰萬元，罰金如易服勞役，以罰金總額與陸個月之日數比例
折算，並應於刑之執行完畢或赦免後，令入勞動處所強制工作參年。扣案之玩具紙鈔
貳佰陸拾肆張、骰子伍顆、磁鐵盤壹個、塑膠代幣籌碼貳佰柒拾陸片、天九牌貳拾付
、監視器柒部，均沒收。
庚○○參與犯罪組織，處有期徒刑肆年陸月，併科罰金新台幣陸拾萬元，罰金如易服
勞役，以罰金總額與陸個月之日數比例折算，並應於刑之執行完畢或赦免後，令入勞
動處所強制工作參年。扣案之玩具紙鈔貳佰陸拾肆張、骰子伍顆、磁鐵盤壹個、塑膠
代幣籌碼貳佰柒拾陸片、天九牌貳拾付、監視器柒部，均沒收。
甲○○參與犯罪組織，而吸收未滿十八歲之人加入犯罪組織，處有期徒刑貳年陸月，
並應於刑之執行完畢或赦免後，令入勞動處所強制工作參年。扣案之玩具紙鈔貳佰陸
拾肆張、骰子伍顆、磁鐵盤壹個、塑膠代幣籌碼貳佰柒拾陸片、天九牌貳拾付、監視
器柒部，均沒收。
其他上訴駁回。
    事  實
一、辛○○綽號「陳金」，有殺人、違反槍砲彈藥刀械管制條例等案件之前科，最近
    一次於民國八十年間因違反槍砲彈藥刀械管制條例案件，經判處有期徒刑一年二
    月確定，嗣於八十一年間再因恐嚇案件，經本院判處有期徒刑五年六月確定，前
    開二罪接續執行，於八十三年十一月十六日假釋出獄，迄八十七年十一月七日假
    釋期滿，視為執行完畢。
二、天橋幫成立於五十六年三月間，初以強佔地盤、勒索規費及替人討債等不法行為
    為主，於八十三年十一月三十日經前台灣省政府警務處列管為不良幫派組織，辛○○係列冊在案之天橋幫組織成員首惡份子，自八十八年四月間起，在新竹市○○路○○○巷○○弄○○號成立新竹市遊藝場商業同業公會（下稱遊藝公會）擔
    任理事長，辛○○亦自該時起，以昔日手下庚○○（綽號阿賢）、陳伯圻（綽號
    波吉，業經台灣新竹地方法院檢察署檢察官以八十九年度偵字第七０五一號案偵
    辦中，現通緝尚未到案）二人為直屬成員，假借以遊藝公會應徵職員為名，陸續
    以天橋幫此一具脅迫性、常習性、集團性之犯罪組織招募幫派成員。迄至八十九
    年九月間止，在上址陸續吸收己○○（綽號阿星）、戊○○（綽號阿成）、甲○○（綽號天仔，於八十八年九月間加入）、丑○○（綽號阿寶），及蘇芝弘（綽
    號小胖）、黃仁傑（綽號小傑）、林建暉（綽號阿暉）（以上三名均由台灣新竹
    地方法院檢察署另以八十九年度偵字第七０五一號案偵查中）等人，並由甲○○
    於八十九年八月底某日再吸收十四歲以上未滿十八歲之少年辰○○（綽號博仔）
    、蘇芝弘於八十九年六月上旬某日吸收十四歲以上未滿十八歲之少年巳○○（綽
    號小閒）以及其他姓名年籍不詳之人，加入天橋幫為幫派成員，由辛○○親自主
    持。該組織之管理結構則由老大辛○○直接指揮壬○○、庚○○二人，再由壬○○、庚○○二人指揮上述組織成員，層層節制，而組成天橋幫之犯罪組織，並執
    行辛○○所交付具暴力性之打砸商家行為、經營賭場之犯罪行為，而以其組織成
    員從事犯罪活動。渠等並均以前述遊藝公會辦公室為其組織成員之聯絡、聚集地
    點，其中己○○、戊○○、甲○○、丑○○、巳○○、辰○○同時受僱於辛○○
    擔任遊藝公會之會務人員，負責遊藝公會事務及天橋幫組織內相關事務之聯絡工
    作。其等之犯罪行為分述如下：
    (一)辛○○因經常至天王星理容院消費，見該理容院生意頗佳，於八十八年年底即
      覬覦當時設於新竹市○○路○段六八六之一號寶利晶理容院、新竹市○○路○
      段○○○號天王星理容院之營業利益，極欲加入該等理容院成為股東，因而於
      八十九年初起即積極透過該理容院之股東林錦和與大股東甘興星、林源漢協調
      入股事宜，因甘興星等人恐其介入經營後致生事端予以回絕，致入股不成，造
      成辛○○心生不滿，而指揮天橋幫幫派份子展開下列暴力行為：
      指揮命令姓名年籍不詳之天橋幫組織成員約五至六人，穿著黃色雨衣頭戴全
        罩式安全帽手持木製棍棒，於八十九年四月二十三日夜間七時四十五分許，
        至同為天王星理容院、寶利晶理容院之股東兼現場管理人甘興星所經營尚處
        於籌備階段，位於新竹市○○路○段六六六號之「壺中壺」茶藝館（該址原
        為天王星理容院，該理容院於同時間遷移至經國路二段三０號），以棍棒砸
        毀該茶藝館門面之玻璃、裝潢等物（毀損部分未據告訴），實施暴力砸店行
        為。
      於同年五月三十一日凌晨五時零二分許，辛○○唆使丑○○及其他姓名年籍
        不詳之天橋幫組織成員五名，共六人，頭戴全罩式安全帽，其中四人手持木
        製棍棒、二人攜帶鐵錘等物，逕自衝入前述寶利晶理容院，將理容院內之玻
        璃裝潢等物砸毀後，速即離去（毀損部分未據告訴）。
      於同日（三十一）上午七時許，辛○○又指使陳伯圻率領其所屬姓名年籍不
        詳之組織成員三名，共四人，頭戴全罩式安全帽手持木製棍棒，在新竹市○○路、民生路口附近圍毆甘興星，致甘興星受有右額、二側上肢、左側背部
        多處瘀傷等傷害（傷害部分未據告訴）。
      辛○○因不滿林錦和就前述入股事宜協調不力，續又於同年六月二十一日上
        午七時許，推由其姓名年籍不詳之組織成員計四人，共同駕駛由庚○○所提
        供為其所有之車牌號碼00－0000號克萊斯勒牌白色自用小客車，持木
        製棍棒，趁林錦和駕駛自用小客車載其子至新竹市茄冬國小上課之際，於新
        竹市茄冬國小門口附近，先以車輛堵住林錦和所駕駛之車輛去處，隨即下車
        以木棒砸毀林錦和所駕自用小客車之車窗，並將林錦和拖出車外，以木棒毆
        打全身，使之受有頭部外傷合併頭皮、前額及左手肘撕裂傷、左手及左腿挫
        傷等傷害（傷害、毀損部分均未據告訴）。
      由於前述理容院之各股東均不堪辛○○之暴力行為，因而求助於新竹市議會議
      長鄭成光出面代為協調解決始歸平息。
    (二)辛○○指揮手下壬○○、庚○○帶領組織成員戊○○、己○○、丑○○、甲○○、林健暉、蘇芝弘、黃仁傑、少年巳○○及綽號「亞民」等人，自八十九年
      五月間某日起至同年八月間某日止，共同基於營利意圖之概括犯意，提供上址
      遊藝公會為賭博場所，先後以天九牌（俗稱黑字仔）、麻將牌、骰子及形似新
      臺幣之玩具鈔票及塑膠代幣籌碼等物為賭具，先後聚集不特定多數人約一、二
      十人在遊藝公會賭博財物，並抽取不詳之金額以營利，並由壬○○負責處理接
      送載運賭客、賭場內之服務事項，另由庚○○、戊○○、己○○、巳○○、丑
      ○○、林健暉、綽號「亞民」者等人分別擔任賭場之佈置準備工作及在附近把
      風工作，並在遊藝公會內架設七部監視器，以防遭警查獲。
三、嗣於八十九年十一月十六日由台灣新竹地方法院檢察署檢察官率警對辛○○、庚○○、壬○○、己○○、戊○○等人實施逕行拘提，並分別於前述遊藝公會查扣
    監視器螢幕七部、該遊藝公會內之垃圾筒中查扣得玩具紙鈔籌碼二張；於庚○○
    身上查扣得骰子五顆、磁鐵盤一個；於壬○○所有車牌號碼00－0000號自
    用小客車上查扣得玩具鈔票籌碼二百二十張、塑膠代幣籌碼二百七十六片；並於
    己○○、戊○○住處查扣得天九牌二十付、玩具鈔票籌碼四十二張等物。
四、案經新竹市警察局第二分局報請台灣新竹地方法院檢察署檢察官偵查起訴。
    理  由
甲、組織犯罪防制條例部分：
    訊據上訴人即被告辛○○矢口否認有主持天橋幫之犯罪組織；上訴人即被告庚○○、己○○、戊○○、甲○○及丑○○等人亦均矢口否認參與天橋幫犯罪組織。
    被告辛○○辯稱：其於八十九年七月二十六日出國，至八十九年九月二十一日才
    返國，少年辰○○供稱係於八十九年八月底，經其口頭同意加入天橋幫，與事實
    不合，其供詞不得作為其係天橋幫老大之證據。在警方監聽資料中，雖有遊藝公
    會職員稱其為「董仔」、「老大」，惟此為遊藝公會職員有見於其年紀較長，社
    會資歷及經濟能力較佳，所為之尊稱，不得以此即認定其係天橋幫老大，且遊藝
    公會係合法登記之社團法人，同案被告己○○等人為遊藝公會之職員，其並無主
    持犯罪組織云云。被告庚○○辯稱：少年巳○○、辰○○、同案被告己○○、戊○○所為之自白，不具任意性，不得採為證據，且監聽譯文中之「賢」哥，並無
    證據證明即係其本人，且其並非台灣省警務處列管之天橋幫成員，並無參與犯罪
    組織云云。被告己○○、戊○○則均辯稱：其兄弟二人係於遊藝公會任職，未參
    與犯罪組織，警訊及偵查中之筆錄均非實在云云。被告甲○○、丑○○均辯稱：
    僅係在遊藝公會內任職，受雇於辛○○，從事公會內之事務，並未參與天橋幫犯
    罪組織云云。經查：
一、查天橋幫係於五十六年三月成立，當初以強佔地盤、勒索規費及替人討債等不法
    行為為主，於八十三年十一月三十日由前台灣省警務處以警刑檢字第一一九○八
    四號函列管至今，目前列管成員有五名，其中辛○○於八十八年八月五日經新竹
    市警察局提報為幫中之首惡之事實，有內政部警政署刑事警察局九十年四月二十
    五日（九○）刑檢字第五四七二一號函可參（見原審卷第一八四頁），且有新竹
    市警察局第二分局九十年三月十二日（九十）竹市警二分刑字第０六一九號函及
    所附前台灣省政府警務處八十三年八月二十五日列管幫派審核表（見偵六五一○
    號卷第二五五頁以下）、新竹市警察局第一分局列管不良幫派成員名冊（另行封
    存）附卷可稽，足證天橋幫係以犯罪為宗旨之不良幫派組織。
二、被告辛○○主持天橋幫犯罪組織，並吸收同案被告己○○、戊○○、甲○○、丑
    ○○、蘇芝弘、黃仁傑、林健暉、少年莊聖博、巳○○參與天橋幫之犯罪活動之
    事實，業據少年辰○○於檢察官偵查中供稱：其於八十九年八月底加入天橋幫，
    係甲○○吸收加入，天橋幫的老大是辛○○，平時均稱呼他「大仔」（台語），
    辛○○平日指揮壬○○、庚○○、蘇芝弘、丑○○、己○○、巳○○、黃仁傑、
    林健暉、林雅民等人，其聽命於甲○○，甲○○則由庚○○指揮，己○○、巳○○等人則由壬○○指揮等語（見六五一○號偵查卷第三七頁以下）。且同案少年
    巳○○於檢察官偵查時亦供稱：是在八十九年六月初加入天橋幫，是由蘇芝弘吸
    收加入，天橋幫老大是辛○○，遊藝公會是為天橋幫負責處理業務，其成員有甲○○、己○○、丑○○、辰○○、庚○○、壬○○、林健暉、蘇芝弘、戊○○等
    人，伊聽從陳伯圻及庚○○之指示，辛○○則直接命令壬○○及庚○○等語（見
    六五一○號偵查卷卷第四十三頁以下）。被告己○○於檢察官偵查時坦承：去年
    年底進入公司（即遊藝公會）時，即加入天橋幫，天橋幫的幫主是辛○○等語（
    見六五一○號偵查卷第五十六頁反面）；另被告戊○○於檢察官訊問時亦供稱：
    伊知道辛○○是天橋幫的，曾聽過公會裡面的人叫辛○○老大等語（見六五一○
    號偵查卷第六十一頁），互核其等所供情節均相符合，自堪採信。
三、依台灣新竹地方法院檢察署核發監聽票，命警自八十九年五月間至同年七月間對
    被告辛○○所屬之遊藝公會電話0000000號；在逃被告壬○○、被告戊○○各持有之0000000000號、0000000000號行動電話監聽錄
    音內容觀察，其有多通電話顯示天橋幫之成員均稱呼被告辛○○「大仔」（台語
    發音，亦即幫派中老大之意）且自居於幫中小弟之地位，如：在編號一監聽譯文
    ，被告丑○○與不詳姓名者之通話中，對方問及「大仔最近幹嗎？有沒有出國」
    ，被告丑○○答稱：「有最近有要去大陸」；編號七，被告甲○○（天仔）亦稱
    被告辛○○為「大仔」；編號三十，被告戊○○（阿成）、另案被告蘇芝弘（小
    胖），通話中陳稱：「大仔」（辛○○）發飆罵陳伯圻（波吉）及被告庚○○（
    阿賢）等語；而監聽電話編號二之一，案外人徐勝文問被告丑○○是否為「陳金
    的少年仔（即小弟之意）」，被告蔡炳皇答稱：「對」等語。另有關被告辛○○
    對壬○○指示之部分，如：編號七、十三、十五、十六、十八、十九、二十三號
    監聽譯文，壬○○指示己○○、巳○○、甲○○、丑○○、戊○○等人，如：編
    號八、九、十、十一、二十、二十一、二十二、二十四、四十四號監聽譯文，而
    從監聽譯文編號三十內容，亦可知被告庚○○與壬○○在幫中之輩份相當；編號
    三十三，被告戊○○（阿成）告知被告丑○○（阿寶），「賢哥（即庚○○）叫
    我們不要站在這裡，找個隱密的地方等語，均有監聽錄音帶及譯文（見六五一○
    號偵查卷第二三五頁以下）在卷可憑，並經原審法院當庭播放核對無訛 (見原審
    卷(一)第二五三頁至第二五九頁、原審卷(一)第二八二頁至第二八七頁、原審卷(三)第
    六六二頁至六百七十二頁) 。再參以，被告辛○○等人雖均一致供稱被告庚○○
    、另案被告壬○○不在遊藝公會內任職，然證人即壬○○之妻陳舒亭於檢察官訊
    問時即證稱：「我跟我先生在八十八年初交往時，我先生就已經與辛○○在一起
    」、「據我所知他二人都在新竹市○○路新竹市遊藝公會見面，壬○○是在那裡
    上班」等語 (見六五一０號偵查卷第三十四頁反面) ，且被告辛○○與庚○○於
    七十八年間即因共同持有槍械，經本院判決有罪確定，亦有本院八十年度上訴字
    第二二六號判決書在卷可憑，益證被告辛○○與庚○○、壬○○之關係匪淺。本
    院綜合上開監聽譯文觀之，亦充分顯示出辛○○指揮壬○○、庚○○二人，再由
    壬○○、庚○○下達指令予甲○○等人之上下從屬關係，該等層層節制之關係，
    與上開少年巳○○、辰○○、被告己○○、戊○○於檢察官偵查時所供之情節，
    亦屬相符。從而，本件被告庚○○等人對被告辛○○「大仔」之稱呼，配合被告
    庚○○等人所為之犯罪行為，足資說明被告庚○○等對被告「大仔」的稱呼，絕
    非社會上一般人對於年長或社會經歷、經濟能力較佳者之尊稱，而係對於犯罪組
    織主持者之稱呼。
四、被告等雖以右揭情詞置辯，惟查：
    (一)少年辰○○、巳○○於警訊所為之自白，並未遭刑求或威嚇，均具任意性之事
      實，業據承辦警員乙○○、甘義耀、孫福佐、劉進昌於原審法院訊問時結證在
      卷（參原審卷第一九五頁至二０六頁），且少年辰○○、巳○○二人於查獲當
      日即八十九年十一月十七日，經承辦警員及檢察官訊問後移送原審法院少年法
      庭，經原審法院少年法庭裁定收容於台灣新竹看守所附設少年觀護所，於同日
      入所健康檢查並無外傷及傷害之事實，亦有台灣新竹看守所九十年六月十二日
      竹所衛字第一三三二號函在卷可憑。又少年巳○○於原審法院訊問時雖陳稱，
      檢察官訊問時，檢察官於錄音機錄到一半時關掉錄音機，威脅如果不說實話，
      就把伊關起來云云，惟經原審法院勘驗少年巳○○於檢察官偵查中之錄音內容
      ，發現「檢察官於訊問少年巳○○時有 (依刑事訴訟法第九十五條之規定) 告
      知其權利及內容，偵訊筆錄與偵訊錄音帶相符，偵訊筆錄完全依照檢察官所訊
      問之內容記載。承辦檢察官並告知依據組織犯罪防制條例之規定，自白得減輕
      其刑，且未滿十八歲亦可減輕其刑。檢察官訊問時，口氣和藹、懇切。少年巳
      ○○回答時，精神狀態尚佳、語氣順暢，並無遭恐嚇、脅迫之語氣。」。而偵
      訊筆錄錄音帶第一卷錄至少年巳○○答：「他打電話給己○○，叫我一起去向
      蔡鄂麒討債」（見六五一○號偵查卷第四十五頁）、「約在今年七、八月間，
      到新竹市○○路○○○巷○○弄○○號遊藝場一樓前門門口把風，因賭場就設
      在遊藝公會裡面，我擔任把風大約有一個月，中間大約休息二、三天」（見六
      五一０號第四十四頁）為止，曾中斷二次，而中斷之原因，係因檢察官暫停，
      先去問被告己○○，於重新開始錄音時，檢察官並告知少年巳○○剛才是先去
      訊問己○○，此外錄音帶其他部分並無中斷，有原審九十年九月二十五日勘驗
      筆錄可憑（見原審卷第七二四至七二五頁），是並無如少年巳○○所辯承辦檢
      察官威脅其承認等情。而少年巳○○之偵訊錄音帶雖有前開二次中斷，然綜合
      偵訊筆錄觀之少年巳○○所為上開不利於被告辛○○等人之自白，係於錄音中
      斷前，是自難以承辦檢察官前開對自白任意性無影響之行為推認少年巳○○之
      自白不具任意性。至於少年辰○○於原審調查時亦自承其於檢察官訊問時確有
      為如偵訊筆錄上之陳述，且製作筆錄之警員並未對其刑求等語 (見原審卷(一)第
      一一０頁、第一六七頁至一六八頁) ，且無證據證明有任何在場警員對少年莊
      聖博非法取供，而觀諸少年辰○○於偵訊中所供之情節極為詳細，且大部份時
      間均屬連續陳述，苟非若有其事，當無法勾稽若此，是自無法單憑少年辰○○
      事後之否認，而推翻自白之任意性。
    (二)被告辯稱其於少年莊聖博供稱加入天橋幫之時，並不在國內云云，惟少年辰○○於偵查中業已陳述：「被告甲○○叫我先在公會住，等辛○○會長回來再看
      看，辛○○回國後，他才帶我去見他。」 (見六五一０號案卷第四十一頁) ，
      是被告辛○○以其人不在國內，無法同意少年辰○○加入天橋幫為辯，委無足
      採。
    (三)遊藝公會固屬依法設立登記之法人組織，惟經本院向新竹市政府調取其設立登
      記之相關資料 (新竹市政府九十一年一月二十三日府社團字第０九一０００六
      四六六號函) ，發現依該遊藝公會之章程第二十八條規定，該會聘雇會務工作
      人員一名，承理事長之命辦理會務，前項會務工作人員之聘免由理事長提報理
      事會通過並報請主管機關核備之。然本案由被告辛○○擔任理事長之遊藝公會
      除祕書子○○外，尚有所謂會務人員四人即本案被告己○○、戊○○、甲○○
      、丑○○，且據證人即遊藝公會祕書子○○到庭證稱，除被告甲○○係由總幹
      事親自聘雇外，其餘皆由證人子○○聘雇，被告己○○、戊○○、甲○○、丑
      ○○均係支領遊藝公會之薪水等語 (見本院九十一年二月七日訊問筆錄) 。證
      人子○○所證聘雇會務人員之規定與章程之規定不符，且撇清與依章程應負責
      之理事長即被告辛○○之關係，其證言多所迴護，尚難採為對被告等有利之認
      定。另依章程第八條之規定「本會各會員公司、行號所派之會員代表以一人為
      限。」，被告辛○○自稱其代表「金王電子遊藝場」入會 (見六五一０號偵查
      卷第八十頁) ，惟「金王電子遊藝場」之負責人為案外人羅福興，有新竹市政
      府第00000000號營利事業登記在卷可憑，而案外人羅福興與被告辛○○分別於八十八年四月二十三日同時當選為遊藝公會第一屆之監事及理事長，
      此亦有理監事名冊附卷可查，被告辛○○如何得以違背章程之規定，與案外人
      羅福興同時代表「金王電子遊藝場」加入遊藝公會，實令人啟疑。再佐以被告
      庚○○亦自承其曾於「金王電子遊藝場」工作，亦代表「金王電子遊藝場」加
      入遊藝公會 (見六五一０號偵查卷第一五三頁、原審卷(一)第三十二頁) ，則何
      以同一「金王電子遊藝場」得同時有三人代表入會？且該遊藝公會聘被告己○○、戊○○、甲○○、丑○○，少年巳○○、莊聖博二十四小時營業，其等亦
      均自承係負責發送公文及打雜，若果本案以被告辛○○為理事長之遊藝公會係
      一般性之商業社團法人，其所為會員聯絡或協調等服務性工作，當無需同時多
      人輪班，並日夜無修二十四小時營運之必要。是被告辛○○、庚○○利用形式
      上合法之遊藝公會遂行其實質之犯罪行為，至為可信。
    綜上所述，被告等人上開辯詞，均無足採，被告辛○○利用遊藝公會掩護主持天
    橋幫犯罪組織行為，被告庚○○、甲○○、己○○、戊○○、丑○○參與天橋幫
    犯罪組織行為，事證明確，犯行均堪以認定。被告辛○○之選任辯護人聲請向新
    竹市警察局函查被告辛○○係於何時、何地由何人介紹加入天橋幫，本院認有關
    被告辛○○主持犯罪組織部分之事證已明，無再予函查之必要。
乙、強行入股砸毀商家生財器具、打傷被害人部分：
    訊據被告辛○○矢口否認有何強行入股砸毀商家生財器具、打傷被害人之犯行，
    辯稱：並無覬覦寶利晶、天王星理容院之營業利益，亦從無與該理容院股東協調
    入股事宜，且從未唆使他人從事上開行為，另在檢警長達數月之監聽中未曾聽聞
    被告丑○○等人或其他遊藝公會之員工提及本身係天橋幫份子，亦無其曾教唆或
    指揮何人砸店或打人云云。被告庚○○亦否認上開犯行，辯稱：八十九年六月二
    十一日被害人林錦和遭毆打時，伊因漂亮天使事件受傷住院七天，返家後手、腳
    仍以石膏固定，根本無法外出並無至現場，亦未唆使他人至現場，證人呂欽源、
    葉添發作證時，對於車號已不復記憶，警員蕭文峰亦表示車號、車型係本案承辦
    警員孫福佐於查證時向其提示，其等之證詞均不足為其不利之認定云云。被告丑
    ○○亦否認上述犯行，辯稱：監聽譯文編號一，並非伊與他人之通話聲音云云，
    惟查：
一、秘密證人Ａ５證稱：「於八十九年四月二十三日，大約晚間時刻我當時正好在該
    （壺中壺）茶藝館附近吃飯，當時我看到大約四、五青少年，身著雨衣頭戴全罩
    式安全帽，分持類似棒物的器物毀損該茶藝館門面，同時有一人站在其店門口，
    手持手槍，對空開了數槍，接著該群青少年便迅速離去」等語；秘密證人Ａ６證
    稱：「（壺中壺茶藝館遭砸）當時我人在店內，有聽見棍棒聲，遭六、七名男生
    拿棍棒敲擊，我衝出來看他們穿黃色雨衣、敲玻璃，我並未看見開槍」等語（見
    偵查秘密證人筆錄六十八頁反面）、「當時有看到六、七個人用球棒在砸玻璃，
    後來我有聽到一聲很大碰一聲，是大茶壺破了，應該是有開槍，是往天上開，打
    完後，他們把彈殼撿起來，有聽到槍聲」；秘密證人Ａ１亦為相同之證述，此外
    復有新竹市警察局第二分局東山派出所受理各類案件紀錄表（見他字第一四二號
    卷第八頁、新竹市警察局第二分局刑案偵查卷第(二)卷第二九頁），足認壺中壺茶
    藝館確於八十九年四月二十三日下午七時四十五分許，確有遭四、五名青少年持
    棍棒打砸無訛（開槍部分因僅有秘密證人指證，而無其他事證足供佐證，應認此
    部分犯行不能證明）。另八十九年五月三十一日凌晨五時二分許有六名頭戴安全
    帽之不詳姓名者，其中四人持木棍，二人拿鐵錘至寶利晶理容院內砸毀玻璃器具
    之事實，除據該理容院副總經理葉大申於警訊中陳明外（見新竹市警察局第二分
    局刑案偵查卷第(二)卷第二十頁），復有相片六幀附卷可憑（見新竹市警察局第二
    分局刑案偵查卷第(二)卷第六十頁），此外復有扣案之現場錄影帶一卷，該錄影帶
    並經原審法院勘驗屬實，制有勘驗筆錄在卷可按（見原審卷(三)第六七七頁）。而
    被害人甘興星於八十九年五月三十一日，在新竹市○○路、民生路口遭壬○○率
    同不詳姓名者三名均頭戴全罩式安全帽持木棍毆打，致甘興星受有右額、二側上
    肢、左側背部多處瘀傷之傷害之事實，除據秘密證人Ａ１、Ａ６、Ａ７證述在卷
    外，復有卷附新竹市警察局第二分局東山派出所受理各類案件紀錄表（見新竹市
    警察局第二分局刑案偵查卷第(二)卷第三十頁）、行政院衛生署新竹醫院急診病歷
    （見新竹市警察局第二分局刑案偵查卷第(二)卷第三十七頁）可參。再被害人林錦
    和於八十九年六月二十一日上午七時許，在新竹市茄苳國小門口，遭四名不詳姓
    名年籍者持球棒等物毆打成傷之事實，除據秘密證人Ａ６、Ａ７證述在卷外，並
    據證人即該校校警呂欽源、附近鄰人葉添發於警訊、檢察官偵查中（見他字第一
    四二號卷第五十六頁以下）及原審法院訊問時（見原審卷(二)第五七七頁）結證在
    卷，此外，復有東元醫院八十九年十一月二日八九東元秘總字第一三六八號函所
    附之病歷、及該院診斷證明書各一份可參（見新竹市警察局第二分局刑案偵查卷
    第(二)卷第四二頁以下）。
二、右開砸毀壺中壺茶藝館、寶利晶理容院、打傷甘興星、林錦和等情事，確係辛○○所主持之天橋幫不良份子所為，有下列事證可憑：
    (一)依八十九年五月三十一日至同年六月二日之前述監聽譯文編號一所示，被告丑
      ○○於遊藝公會辦公室值班時，對於來自桃園姓名年籍不詳之人打入公會00
      00000號電話詢問：「最近有什麼大代誌？」被告丑○○答稱：「那有什
      代誌？也沒什麼大代誌」，對方再詢問：「有出去打架的大代誌？」被告丑○○答稱：「有去給人砸店」，對方詢及：「砸那一間」被告丑○○回稱：「寶
      利晶呀」，再問「是三溫暖嗎？」答稱「電話中不要講太多」等語（以上均為
      台語發音，原譯文並無逐字翻譯，經原審法院命警重新翻譯後，附於原審卷(三)
      第八二四頁至八三七頁），就該通電話前後文意，可知對方認識上開天橋幫成
      員即另案被告黃仁傑（小傑）、被告己○○（阿星），並有談及被告辛○○（
      大仔），且前後通話內容均在談論事務所之事情（即遊藝公會），且係打電話
      至電子遊藝公會內，而遊藝公會係天橋幫份子聚集之處，已如前述，其詢問被
      告丑○○最近有無大事情，應係指遊藝公會內被告辛○○所領導之天橋幫組織
      有無大事情而言。再佐以，寶利晶理容院遭人砸店，係發生於八十九年五月三
      十一日，與上開電話通話時間可以吻合。另被告丑○○否認前開對話為其所言
      云云，惟經原審法院命被告丑○○至法務部調查局就該通監聽錄音帶為聲紋比
      對，經該局認定送鑑證物錄音帶於譯文部分疑似丑○○聲音與其本人之聲音音
      質相同，有該局（九十）陸（三）字第９０１３２６４號鑑定通知書附卷可佐
      （見原審卷(二)第六三一頁），足認被告丑○○上開辯詞洵無足採，其所參與之
      天橋幫犯罪組織確有參與此次犯行無訛。
    (二)被害人林錦和遭毆打事件，係被告辛○○認林錦和協調入股天王星、寶利晶理
      容院事宜不力所致之事實，除據秘密證人Ａ６、Ａ７於原審訊問時結證在卷外
      ，且現場目擊之證人呂欽源、葉添發於案發當時均有記下歹徒所駕駛之車牌號
      碼及廠牌、顏色並告知被害人林錦和，經林錦和託人向轄區派出所查詢車號，
      得知該車係被告庚○○所有等情，除據證人呂欽源（見他字第一四二號卷第五
      十六頁、原審卷(二)第五七七頁）、葉添發（見他字第一四二號卷第六十一頁）
      、警員蕭文峰（見原審卷(三)第六六六頁）於偵審中證述在卷，互核上開證人所
      陳內容互相吻合，且有車輛查詢作業系統表在卷可憑（見新竹市警察局第二分
      局刑案偵查卷第(二)卷第四十八頁），參以被告庚○○於八十九年六月二十日即
      案發前已出院返家，亦有南門綜合醫院出院病歷摘要附偵查卷可考（見四三三
      八號偵查卷第二一○頁），顯見被告庚○○於案發當時有能力為一定程度之參
      與，且被告庚○○亦係天橋幫份子之一，上開秘密證人證述之內容，當非子虛
      。其以前詞置辯，自非可採。
    (三)被告辛○○因經常至天王星理容院消費，曾因遺失戒指一只，而要求該理容院
      賠償新台幣二十餘萬元（戒指之一半價值），嗣見該處生意興隆，遂極力欲入
      股前述天王星及寶利晶理容院，但因理容院之股東知悉被告辛○○係黑道份子
      ，恐其入股後受其要脅，故並未答允，嗣後即發生上開寶利晶理容院、壺中壺
      茶藝館及該二店之現場經營人甘興星、協調被告辛○○入股事宜不成之林錦和
      遭不詳姓名者毆打之情事，因甘興星遭毆打時查覺行為人其中一人係在逃被告
      壬○○，故請託新竹市議會議長鄭成光託人轉告被告辛○○等人停手和解，始
      未再發生砸店、打人之情事等情，業據秘密證人Ａ１、Ａ６、Ａ７及證人即新
      竹市議會議長鄭成光於檢察官偵查時結證屬實（見偵六五一○號卷第一三三號
      卷反面以下）。綜上可知，被告辛○○既曾多次協調入股上開天王星、寶利晶
      理容院，嗣因股東反對而未能得逞，旋即發生寶利晶理容院、壺中壺茶藝館遭
      砸店，現場經營人甘興星、股東林錦和遭毆打之情事，而寶利晶理容院遭砸店
      ，由上開監聽譯文得知天橋幫組織成員之一之被告丑○○於電話中陳述係天橋
      幫組織所為，被害人甘興星遭毆打則係天橋幫組織成員壬○○所率領之不詳姓
      名者共四人所為，且毆打被害人林錦和者則係幫派組織成員駕駛被告庚○○所
      有之自小客車所為，再經甘興星等人央請證人鄭成光與被告辛○○協調後始歸
      平息，堪認上開打砸壺中壺茶藝館、寶利晶理容院、打傷被害人甘興星、林錦
      和等事件確係被告辛○○所主持之天橋幫份子所為，而被告庚○○、丑○○、
      另案被告壬○○亦均參與其事，殆無疑義。至被告辛○○之選任辯護人聲請傳
      喚證人甘興星、林錦和、鄭成光等人出庭作證，本院認證人鄭成光於偵查中之
      證詞至為明確，無再為傳喚之必要，且綜合上開秘密證人Ａ１、Ａ６、Ａ７之
      證詞，及卷內其他卷證，本院認事證已明，亦無再予傳喚被害人甘興星、林錦
      和之必要。
丙、經營賭場營利部分：
    訊據被告辛○○、庚○○、己○○、戊○○、甲○○、丑○○均矢口否認有何賭
    博犯行，被告辛○○辯稱：遊藝公會之面積無法容納十餘人聚賭，其因大陸另有
    事業，於原審認定經營賭場之時間內，長時間及多次進入大陸地區，無法隔海主
    持賭場，且遊藝公會並未查獲賭資、賭徒亦無帳冊，如何認定其確有經營賭場犯
    行；被告庚○○辯稱：並未於遊藝公會聚眾賭博，查獲之骰子五顆及磁鐵盤係平
    時與友人飲酒時同樂所用，不知身上帶骰子及磁鐵盤何罪之有？且查獲之代幣亦
    係籌碼之一種，一般人家中以麻將消遣，為免找現金麻煩，亦常以籌碼代之云云
    。被告己○○、戊○○辯稱，查獲之天九牌係自己玩樂所用，鈔票籌碼則係母親
    所有等語。經查：
一、少年巳○○於警訊時供陳：在天橋幫組織內，曾擔任賭場把風，賭場設在遊藝公
    會上址由辛○○主持，賭場以天九牌為賭具，伊負責前門把風，甲○○負責在三
    民國中前把風、丑○○負責停車場把風、蘇芝弘負責接送賭客，賭場內有向賭客
    抽取費用，但抽多少錢不知道等語（見新竹市警察局第二分局刑案偵查卷第(一)卷
    三十七頁以下）；少年巳○○並於檢察官偵查中供稱：約在今年七、八月間在上
    址電子遊藝公會一樓前門門口把風，是壬○○要伊把風，因賭場設在裡面，擔任
    把風約一個月時間，每日從夜間九時到凌晨一、二點，壬○○負責賭場事務，約
    有一、二十人在賭博等語（見六五一○號偵查卷第四三頁）。被告戊○○於檢察
    官偵查中供稱：電子遊藝公會內（後面）有經營賭場，賭場何人負責處理不明，
    只知有很多人會去找辛○○，在五月份是賭麻將約半個月，賭場內除了天橋幫還
    有風飛沙、三光幫會去賭博等語（見六五一０號偵查卷第六十一頁反面）；其等
    二人所述，除因賭場經營時間不同，故使用不同之賭具外，餘均能符合，是遊藝
    公會內確曾經營賭場無訛。再佐以，監聽譯文編號五，被告辛○○與綽號「阿彬
    」者對話稱：矮隆在伊賭場內贏錢拿現金，輸錢就開票，算什麼東西等語，即已
    表明其有開設賭場。編號九、十、十一、二一、二二、二七、二八、二九均係另
    案被告壬○○指揮所屬即被告己○○等人搬運賭博用桌子、購買地毯等情事。而
    監聽譯文編號二五、三一、三二、三三、三四、三五、三七則皆係被告己○○、
    戊○○、甲○○等人在賭場把風時互通訊息之對話，編號十四係被告壬○○接送
    賭客之對話，編號十二第二、三通則係被告庚○○與壬○○互通賭博情資，編號
    三三被告戊○○與丑○○對話，陳稱被告庚○○要他們找個隱密的地方把風。就
    上開監聽譯文觀之，天橋幫份子壬○○、被告庚○○、己○○、戊○○、甲○○
    、黃仁傑等人電話中之對話均係賭場之相關情事，被告庚○○、另案被告壬○○
    指揮所屬者亦與賭場有關，天橋幫犯罪組織確有經營賭場，應堪以認定。再參以
    ，該賭場非但接送賭客，且尚有天橋幫組織成員即被告甲○○等人負責把風，頗
    具規模，而提供賭博場所及聚眾賭博均屬警方嚴予查緝之犯罪行為，被告等若無
    利可圖，當無冒為警查獲之險而任令他人在遊藝公會內賭博之理，是賭場內自應
    有抽頭營利之情事。從而，上開少年巳○○、被告戊○○於警訊、檢察官偵查中
    供述之情節，堪可採信。
二、再參諸上述扣案物，骰子五顆及磁鐵盤一塊係在被告庚○○身上所查獲；另在壬○○所有之三Ｆ－三一一五號自用小客後行李箱，查獲其持有之籌碼代幣二百七
    十六片、玩具鈔票籌碼二百二十張等賭具，及在新竹巿延平路二段三九一巷二十
    弄九號被告己○○之住處，查獲其持有之天九牌廿付，鈔票籌碼四十二張等物；
    並於遊藝公會內扣得監視器七部、垃圾桶內起出玩具鈔票二張等情，除有搜索扣
    押筆錄附卷可憑（新竹市警察局第二分局刑案偵查卷第(一)卷第四五頁），並據證
    人即在逃被告壬○○之妻陳舒亭、被告己○○、被告戊○○於警訊時供明在卷。
    上開扣案物均係天橋幫組織成員即被告庚○○、己○○及在逃被告壬○○所持有
    ，且於被告壬○○車內所查獲之籌碼代幣、玩具鈔票之數額、在被告己○○家中
    所查獲之天九牌之數量均甚大，當非供自己玩樂時所用。再者，查獲之籌碼代幣
    二百七十六片、玩具鈔票籌碼二百六十二張 (壬○○二百二十張、己○○四十二
    張) 數量匪少，可同時供多人同時、同地賭時使用，顯已職業化，而非單純供個
    人玩樂之用；參以被告等如非在遊藝公會開設賭場，為防警員查獲，何須於公會
    架設多達七部之監視器？至於被告辛○○利用遊藝公會為場所，指使其天橋幫之
    成員經營賭場，並無必要親自於現場督陣，況現今通訊極為發達，兩岸通訊並無
    困難，被告辛○○自無法以其經常往返二岸，而推認未參與經營賭場。是被告等
    人上開辯詞，均無足採，罪證明確，犯行堪以認定。被告辛○○之辯護人雖聲請
調閱被告辛○○之出入境資料以明其經常出國，無法經營賭場，惟本院認被告辛○○是否經常出國與其是否經營賭場並無必然關係，是並無調查之必要，附此敘
    明。
丁、核被告辛○○所為，係犯組織犯罪防制條例第三條第一項前段主持犯罪組織罪，
    檢察官認係犯同條項之指揮犯罪組織罪，尚有未洽。被告庚○○、己○○、戊○○、甲○○、丑○○等人則係犯同條第一項後段之參與犯罪組織罪。被告辛○○
    明知同案被告甲○○吸收之辰○○及另案被告蘇芝弘吸收之巳○○均為未滿十八
    歲之少年，竟仍吸收其等加入天橋幫之犯罪組織，被告辛○○、甲○○皆應依同
    條例第四條第三款之規定，加重其刑。被告辛○○、庚○○、甲○○、戊○○、
    己○○、丑○○營利開設賭場部分，均係犯刑法第二百六十八條之圖利供給賭博
    場所及聚眾賭博罪，其等六人此部分犯行，與另案被告壬○○、林健暉、蘇芝弘
    、黃仁傑、綽號「亞民」之成年男子及少年巳○○有犯意聯絡及行為分擔，均為
    共同正犯，被告六人均為成年人與少年巳○○共犯上開賭博罪，應依少年事件處
    理法第八十五條第一項規定加重其刑（辛○○、甲○○應遞加重其刑），被告六
    人以一賭博行為，同時供給賭博場所及聚眾賭博，觸犯構成要件不相同之罪名，
    為想像競合犯，應從一重之圖利聚眾賭博罪論處，檢察官認應從一重之圖利供給
    賭博場所罪論處，尚有未洽；被告六人多次賭博犯罪，時間緊接，方法相同，觸
    犯構成要件相同之罪名，顯係基於概括犯意為之，皆依連續犯規定論以一罪，並
    依法加重其刑（辛○○、甲○○應遞加重）。被告辛○○主持、庚○○、甲○○
    、戊○○、己○○、丑○○參與天橋幫犯罪組織以經營賭場之方法達成不法目的
    ，所犯上開二罪間有方法目的之牽連關係，均應從一重之組織犯罪條例罪處斷，
    並均依該條例第五條規定加重其刑（被告辛○○、甲○○應遞加重其刑），檢察
    官認被告等所犯前開二罪均犯意各別行為互殊，應分論併罰，尚有誤會。被告辛○○有事實欄所載之前科及執行情形，有卷附台灣高等法院被告全國前案紀錄表
    及臺灣高等法院檢察署刑事資料科簡復表可按，其於有期徒刑之執行完畢後，五
    年以內再犯本罪，為累犯，應依法遞加重其刑。
戊、原審據以對被告辛○○、庚○○、甲○○論罪科刑，固非無據，然被告辛○○、
    庚○○、甲○○就漂亮天使ＫＴＶ部分，應屬消費付帳引起之糾紛，尚難認係以
    天橋幫名義收取保護費，原審論以刑法第三百四十六條第三項、第一項之恐嚇取
    財未遂罪，尚有未洽 (詳如後述) 。再者被告甲○○雖於八十九年間因傷害案件
    ，經法院判處有期徒刑三月，於八十九年八月三日執行完畢，然其於八十八年間
    九月即加入遊藝公會及天橋幫，並自八十九年五月間起至同年八月間某日止，共
    同參與經營賭場，已如前述，是其於受有期刑執行完畢前即再行犯罪，不符合刑
    法第四十七條規定之累犯要件，原審雖未於主文中為被告甲○○係累犯之諭知，
    然於理由欄內卻為被告甲○○係累犯需加重其刑之說明，主文與理由矛盾，亦有
    違誤，被告辛○○、庚○○、甲○○提起上訴，否認犯罪，雖無理由，但原判決
    就被告辛○○、庚○○、甲○○部分既有前開可議之處，自應由本院予以撤銷改
    判。爰審酌被告辛○○前即係列管天橋幫首惡份子，並有如事實欄所載之前科，
    素行不佳，為圖謀不法利益，竟擅自招募幫眾，主持天橋幫，開設賭場營利，並
    以眾暴寡之幫派勢力謀取不法利益，其動輒指揮幫派成員打砸商家、恣意毆打被
    害人之行為，非但使被害人戒慎恐懼敢怒不敢言，且助長社會暴戾之氣，殊為可
    訾，危害社會甚鉅，且其犯罪後矢口否認犯行，態度不佳，並無悔意；被告庚○○、甲○○均參與天橋幫犯罪組織，為虎作倀，助長暴戾之氣；其中被告庚○○
    係奉被告辛○○之命率領幫眾執行犯罪行為之重要幫派成員，惡性最大。被告甲○○參與犯罪組織之時間僅年餘，涉案較淺等一切情狀，分別量處如主文所示之
    刑，被告辛○○、庚○○部分，並均諭知併科罰金及其易服勞役之折算標準。另
    被告辛○○、庚○○、甲○○主持及參與犯罪組織部分，併依組織犯罪防制條例
    第三條第三項，分別諭知於刑之執行完畢或赦免後，令入勞動處所，強制工作三
    年。又於遊藝公會所扣得之玩具紙鈔二張及監視器七部；於被告庚○○身上查扣
    得骰子五顆、磁鐵盤一個；於在逃共同被告壬○○所有車牌碼號三Ｆ－三一一五
    號自小客車上查扣得玩具鈔票二百二十張、塑膠代幣籌碼二百七十六片；於被告
    己○○、戊○○住處查扣得天九牌二十付、玩具鈔票四十二張等物。均係被告等
    所有供共同犯罪所用之物，已如前述，應依刑法第三十八條第一項第二款宣告沒
    收。又扣案之電腦並未儲存組織犯罪之相關資料，有承辦警員乙○○之查證報告
    附卷可憑（見原審卷(三)第七四○頁）；另扣案之沾有血跡之木棒，其上之血跡經
    與被害人甘興星、林錦和之唾液為ＤＮＡ比對，可排除木棒上血跡ＤＮＡ來自甘
    興星、林錦和之可能，有內政部警政署刑事警察局九十年九月十三日（九○）刑
    醫字第一八二三二五號鑑驗通知書可憑（見原審卷(三)第七一○頁）；其餘扣案物
    麻將一付、護照、台胞證、存摺、支票、現金、記帳筆記本、行動電話、無線電
    對講機、磁碟片、光碟片、現金收支簿、電話簿筆記本、打卡表、私章、切結書
    （扣押物品清單有記載，惟開箱查驗時無此物）、木棍三支（被告己○○家中查
    獲二支、遊藝公會查獲一支）等扣案物，均不能證明係供犯罪所用，亦不能證明
    係參加之組織所有之財產，不予宣告沒收。另被告辛○○等六人雖有以天橋幫組
    織經營賭場營利，亦即參加組織後有取得財產，惟營利所得並未扣案，且被告等
    人均否認犯行，亦無其他證據足資證明被告等人取得財產之數額，無從依組織犯
    罪防制條例第七條第二項規定沒收、追繳，併此敘明。另原審就被告己○○、戊○○、丑○○部分，適用組織犯罪防制條例第三條第一項後段、刑法第二百六十
    八條、第二十八條、第五十五條、第五十六條及少年事件處理法第八十五條第一
    項之規定，審酌被告己○○、戊○○、丑○○參與犯罪組織，增加社會暴戾之氣
    ，被告己○○、戊○○、丑○○參與該組織之時間長短、涉案程度等一切情形，
    分別量處被告己○○有期徒刑二年、被告戊○○有期徒刑壹年、被告丑○○有期
    徒刑二年，並均依組織犯罪防制條例第三條第三項，分別諭知於刑之執行完畢或
    赦免後，令入勞動處所，強制工作三年。且前述扣案之玩具紙鈔二百六十四張張
    、骰子五顆、磁鐵盤一個、塑膠代幣籌碼二百七十六片、天九牌二十付、監視器
    七部，亦均依刑法第三十八條第一項第二款沒收，經核此部分認事用法，並無違
    誤，被告己○○、戊○○、丑○○提起上訴，否認犯罪，為無理由，此部分之上
    訴，自應駁回。
己、檢察官起訴意旨另以：被告辛○○、庚○○、甲○○、黃仁傑（經台灣新竹地方
    法院檢察署檢察官以八十九年度偵字第四三三七號、第四三三八號起訴，另由臺
    灣新竹地方法院審理中）等天橋幫組織成員，共同意圖為自己不法所有，明知設
    於新竹巿西大路五一九號三樓之一「漂亮天使」ＫＴＶ業者丙○○為外地前來新
    竹市開業之人，由庚○○於八十九年六月十三日凌晨二時餘許至四時許間，先率
    領不詳姓名之天橋幫份子及友人葉錦良、陳政帝 (另案偵辦)約三至四人進入「
    漂亮天使」ＫＴＶ消費，藉口要求該店內有決定權之幹部前來，該店先由幹部「
    舒棋」及「ＪＵＤＹ」及丁○○、寅○○等人進入前述包廂內協調，庚○○、葉
    錦良即表明為天橋幫成員，並要求交付保護費之財物，若不從將無法在新竹市作
    生意，以此恐嚇該店內之員工，要求交付保護費之財物，因丁○○、寅○○等人
    未當場表示同意，令庚○○等人心生不滿，即命甲○○、黃仁傑等至少五人以上
    之幫眾，自外分持鋁棒、木製球棒、高爾夫球桿，逕自衝進Ｖ三包廂與店內之庚○○等人會合後，旋即衝出包廂共同持上開器物砸毀店內監視器螢幕、電視音響
    等設備，並打傷上前阻止之店內員工癸○○、張裕朋、卯○○等人。漂亮天使Ｋ
    ＴＶ之其他員工見狀亦群起抵抗因而發生互毆混戰事端，此時該店員工為防止店
    外尚有數十名持棍棒之天橋幫成員一湧而進，遂將該店一樓鐵門拉下並報警處理
    ，庚○○、葉錦良等人計有八名因而並被店方人員制伏，庚○○、葉錦良、黃仁
    傑亦因此受傷，終使渠等未能取得保護費而未遂。迨至警方據報前往處理方平息
    該暴力事件，並扣得庚○○等人所有之上開木製球棒、高爾夫球桿各一支，因認
    此部分被告辛○○、庚○○、甲○○另涉有刑法第三百四十六條第三項、第一項
    之恐嚇取財未遂罪嫌，為天橋幫犯罪組織所為之犯罪行為之一云云。訊據被告辛○○、庚○○、甲○○均否認有何索取保護費之恐嚇取財犯行，被告辛○○辯稱
    ：漂高天使ＫＴＶ店長丁○○、員工張裕民於警訊中業已自承係因庚○○等人消
    費不爽才發生互毆之事件，丁○○及張裕民俟庚○○等人對其提起強盜、妨害自
    由告訴後，為脫免罪責，始改稱有索取保護等情，其等所供自屬無可採信，被告
    辛○○因友人被漂亮天使ＫＴＶ關起門來圍毆，始至現場關切，並未帶領數十位
    「小鬼」，無刑法恐嚇取財犯行等語；被告庚○○則辯稱：本案全屬消費糾紛，
    其亦係被害人，身受重傷，警方無法提出現場錄影帶，無法令人心服，且當日與
    其同往漂亮天使ＫＴＶ消費者，尚有警方認定為非天橋幫成員之葉錦良、戴朝順
    、戴章淵、戴四川、趙啟宗等人，是並無證據足以認定本案是天橋幫犯罪組織所
    為之犯罪行為之一等語。被告甲○○亦辯稱，本案純係買單時漂亮天使ＫＴＶ方
    面要加收特別秀之費用所引起之爭執，其與庚○○未曾表示要收取保護費等語。
    經查：
    (一)證人即漂亮天使ＫＴＶ之經理丁○○於案發當日之八十九年六月十三日上午十
      時五十分即前往北門派出所製作警訊筆錄表示係客人消費後付帳問題，引發糾
      紛等語 (見第四三三七號偵查卷第六頁反面) ；證人即漂亮天使ＫＴＶ店長陳
      玉輝於八十九年六月十三日上午八時五十分於警局證稱：「貴哥」 (即葉錦良
      )拒絕付款引發糾紛等語 (見第四三三七號偵查卷第四十頁反面)；證人即漂亮
      天使ＫＴＶ特別助理寅○○於八十九年六月十三日上午九時五分所製作之警錄
      亦表明本案係客人未付款之糾紛 (見第四三三七號偵查卷第二十九頁反面) 等
      語；證人即漂亮天使ＫＴＶ服務生翁瑞聰於八十九年六月十五日警訊中亦證稱
      ：因為消費之客人不付費才導至糾紛等語 (見第四三三七號偵查卷第十四頁反
      面) ；證人即漂亮天使ＫＴＶ服務生陳義明於八十九年六月十三日證稱：因客
      人拒絕付款而砸店等語 (見第四三三七號偵查卷第三十五頁正面) ；證人即漂
      亮天使ＫＴＶ泊車員朱家偉於八十九年六月十三日上午九時五分於警局稱：係
      客人喝酒不付帳發生爭執等語 (見第四三三七號偵查卷第二十四頁正面) 。證
      人即漂亮天使ＫＴＶ服務生張裕朋於八十九年六月十三日上午八時於警局稱：
      客人因消費不爽引發爭執等語 (見第四三三七號偵查卷第四十六頁反面) ；證
      人即漂亮天使ＫＴＶ服務生蔡榮雄於八十九年六月十三日上午八時三十分在警
      局證稱客人到店裡消費，拒絕付款並砸店打傷店員等語（見第四三三七號偵查
      卷第五十四頁正面) 。嗣於衝突現場受傷之被告庚○○、甲○○、他案被告陳
      政帝等人，先後於八十九年六月十五日之後二、三天內，分別對前開證人提出
      傷害、強盜、妨害自由等告訴，證人丁○○等亦成為刑案之被告，此後有關本
      件糾紛究竟如何引起，證人丁○○、寅○○則均改稱係天橋幫索取保護費云云
      。惟衡諸證人或當事人於案發時之供述較少權衡其利害得失或受他人干預，依
      經驗法則，較諸事後翻異其案發之初所為之陳述為可信，此即所謂案重初供，
      故除有可證明其後更異之詞與事實相符，或其初供係屬虛偽者外，自不宜任意
      捨棄初供而不採，最高法院著有八十年台上字第五一０九號、八十七年台上字
      第一六００號判決可資參照。本件前開證人均係漂亮天使ＫＴＶ之從業人員，
      其等於案發當日之上午即前往警局製作筆錄，尚未及衡量得失，斯時之證詞，
      距離案發時點最近，亦最接近事實，自較為可採，是故本件是否如檢察官起訴
      所指為索取保護費之恐嚇取財未遂犯行，非無研求餘地。另證人漂亮天使ＫＴ
      Ｖ服務生黃國彰雖一度證稱「聽說」被告等人係來收保護費 (見第四三三七號
      偵查卷第三十八頁正面) ，嗣於檢察官訊問時改稱其當日在機房內未親眼看見
      等語 (見第四三三八號偵查卷第六十九頁) ，其證言尚無法為被告庚○○、甲○○不利之認定。
    (二)證人丁○○於八十九年六月十五日第二次警訊筆錄時供證：警方於八十九年六
      月十五日下午二十一時四十五分，查獲鋁製棒球棒十四支、木棒四支、木棍七
      支、滅火槍一支及求生信號彈二枚，其中鋁製棒球棒及木棒係員工帶來的，滅
      火槍及求生信號是員工以前出去玩帶回來的等語 (見第四三三七號偵查卷第九
      至十頁、第一百五十三頁) ，另證人即漂亮天使ＫＴＶ帶檯小姐古鳳珠亦於偵
      查中到庭證稱：並未見被告庚○○、甲○○攜棍棒、高爾夫球桿到漂亮天使Ｋ
      ＴＶ消費等語 (見第四三三八號第一六五反面) ，是案發當日現場用以砸店傷
      人之凶器，究係被告庚○○等自行攜帶前來，或漂亮天使ＫＴＶ本身所置放，
      非無疑義。
    (三)又案發當日被告庚○○、甲○○及黃仁傑均受傷，與被告庚○○同往消費之友
      人共八人，且因漂亮天使ＫＴＶ鐵門被拉下亦遭制伏，而在這場混戰中漂亮天
      使ＫＴＶ三名工作人員癸○○、張裕朋、卯○○受傷，此有各該傷單附卷可憑
      ，若果被告庚○○、甲○○等人係自行攜棍棒、高爾夫球桿前往索取保護費，
      則何以在多達八名友人之助陣下，仍然三人受傷，並且均遭制伏？雖依卷附之
      上開現場照片所示，該店設於靠近天花板之電視螢幕均一一遭鈍器擊毀，包廂
      內之電視螢幕遭擊毀、櫃檯內亦被搗損，然當日現場互毆之錄影帶，並未扣案
      ，雖證人洪國華、翁瑞聰、張裕朋證稱店內錄影帶已交現場處理之警察人員，
      惟未能具體指認係交予何人？在場之警員亦均否認有收受該店之錄影帶，致欠
      缺被告庚○○、甲○○犯罪之直接證據。而警方於衝突始起趕赴現場擔任現場
      蒐證任務之人員，復因機器操作不當至未完成蒐證，亦經依規定議處申誡二次
      處分，此有新竹市警察局九十年十二月十一日（九十) 竹市警督字第八八五九
      號函附於本院卷可憑，再本件從被告庚○○等三人及漂亮天使ＫＴＶ工作人員
      均有受傷之事實，僅能證明現場發生互毆，至於現場物品遭砸毀部分，並無證
     據證明係被告等人所為，亦無證據證明被告等係為索取保護費而恐嚇取財。
    (四)與被告庚○○同往漂亮天使ＫＴＶ消費者，除被告甲○○是天橋幫分子，其餘
      葉錦良、戴章淵、戴朝順、戴四川、黃仁傑、趙啟宗等人，並非警方所列管之
      天橋幫份子。若果被告庚○○、甲○○確承被告辛○○之命，前往漂亮天使Ｋ
      ＴＶ索取保護費，應無邀集大部分非天橋幫份子一同前往之理。至於前開八人
      對於當晚消費細節於原審調查時雖略有齟齬，因原審於案發後近一年始訊問其
      等消費細節，被告庚○○、甲○○案發當日於深夜飲酒作樂，酒酣耳熱之際，
      自難期記憶力、注意力與判斷力與常人無異，其等就細節部分，略有不符，基
      本事實之陳述則屬相符，尚難以其等所供有不符之處，即為被告庚○○、甲○○不利之推定。
    (五)證人即承辦警員林文光雖證稱：八十九年六月十三日凌晨五時許，到達案發現
      場後，有二位自稱庚○○之朋友以電話通知約二、三十人到現場，被告辛○○
      亦帶了一大群人來，作勢要砸東西，其中一人拿鐵棍將鐵門撬開後，該批人即
      衝入酒店內砸店家之東西，因警力有限無法阻止等語（見四三三八號偵查卷第
      九十三頁、一六五頁、原審卷(二)第三九一頁）；證人即承辦警員張立承亦證稱
      ：在案發當日凌晨五時許，到達該酒店樓下現場，有一群人聚集該處，不久辛○○亦到現場，在店外吆喝，講一些「兄弟間的話」，其中一個人拿鐵棍撬開
      鐵門，辛○○及那群人要找店家的人但找不到，才砸店內物品等語（見四三三
      八號偵查卷第一七二頁）；承辦警員楊瑞斌證稱：當天到場時，北大路與西大
      路已聚集很多人，辛○○也在現場，在一樓喊叫並敲門，鐵門是由辛○○那群
      人用鐵條撬開的等語（見四三三八號偵查卷第四五五頁）；承辦警員徐坤榮證
      稱：當天到達現場有看見辛○○帶一、二十名「小鬼」在樓下叫囂，稱：他的
      「手下」在裡面已經快要被打死，叫渠等趕快救人，而漂亮天使酒店員工被帶
      回北門派出所處理，辛○○的「小鬼」也跟到北門派出所外等候等語（見四三
      三八號偵查卷第一二七頁、原審卷(二)第三九五頁）。由以上證詞可見警方趕赴
      現場時被告庚○○、甲○○及友人共八人確係遭漂亮天使ＫＴＶ工作人員制伏
      ，且鐵門緊閉，同時遭制伏之案外人載朝順係被告辛○○同居人之表弟，其於
      接獲通知後趕赴現場，能否推認係為天橋幫索取保護費，非無審究之餘地，亦
      即無法僅以被告辛○○具天橋幫老大之身分且出現於案發現場，即推認本案之
      糾紛係被告辛○○所主持之天橋幫犯罪組織所計劃範圍內之犯罪行為之一。
    綜上，本案並無積極證據足以證明被告辛○○、庚○○、甲○○另涉有刑法第三
    百四十六條第三項、第一項之恐嚇取財未遂罪，而為天橋幫犯罪組織所為之犯罪
    行為之一。因此部分犯行若成立將與被告辛○○、庚○○、甲○○前揭有罪部分
    有方法目的之牽連關係，爰不另為無罪之諭知。
庚、臺灣新竹地方法院檢察署將被告庚○○、甲○○涉及漂亮天使ＫＴＶ糾紛部分移
    請原審併案審理 (八十九年度偵字第四三三七號、第四三三八號) ，因被告庚○○、甲○○此部分無法證明犯罪，自無從併辦，至於被告庚○○、甲○○是否另
    涉毀損及傷害犯行未據檢察官起訴，亦宜由檢察官另行處理。至被告庚○○之選
    任辯護人聲請對被告庚○○及證人陳玉輝、丁○○、洪國華等人進行測謊鑑定，
    本院認有關漂亮天使ＫＴＶ糾紛部分，事證已明，無再予測謊之必要，附此敘明
    。
據上論斷，應依刑事訴訟法第三百六十九條第一項前段、第三百六十八條、第三百六
十四條、第二百九十九條第一項前段、組織犯罪防制條例第三條第一項、第三項、第
四條第三款、第五條、刑法第十一條前段、第五十六條、第二百六十八條、第五十五
條、第四十七條、第四十二條第三項、第三十八條第一項第二款、罰金罰提高標準條
例第一條前段、第二條、現行法規所定貨幣單位折算新台幣條例第二條，判決如主文
。
本案經檢察官謝英民到庭執行職務。
中      華      民      國     九十一     年    三     月       七      日
                              臺灣高等法院刑事第五庭
                                  審判長法  官  曾  德  水
                                        法  官  趙  功  恆
                                        法  官  蘇  素  娥
右正本證明與原本無異。
如不服本判決應於收受送達後十日內向本院提出上訴書狀，其未敘述上訴之理由者並
得於提起上訴後十日內向本院補提理由書（均須按他造當事人之人數附繕本）。
                                        書記官  葉  國  乾
中      華      民      國     九十一     年    三     月       七      日
附錄：本案論罪科刑法條全文
組織犯罪防制條例第三條第一、二、三項
發起、主持、操縱或指揮犯罪組織者，處三年以上十年以下有期徒刑，得
併科新台幣一億元以下罰金；參與者，處六月以上五年以下有期徒刑，得
併科新台幣一千萬元以下罰金。
犯前項之罪，受刑之執行完畢或赦免後，再犯該項之罪，其發起、主持、
操縱或指揮者，處五年以上有期徒刑，得併科台幣二億元以下罰金；參與
者，處一年以上七年以下有期徒刑，得併科新台幣二千萬元以下罰金。
犯第一項之罪者，應於刑之執行完畢或赦免後，令入勞動場所，強制工作
，其期間為三年；犯前項之罪者，其期間為五年。
中華民國刑法第二百六十八條(圖利供給賭場或聚眾賭博罪)
意圖營利，供給賭博場所或聚眾賭博者，處三年以下有期徒刑，得併科三千元以下罰
金。
